【裁判字號】    97,訴,157
【裁判日期】    970409
【裁判案由】    清償借款
【裁判全文】
臺灣彰化地方法院民事判決  97年度訴字第157號
原      告  中華商業銀行股份有限公司
法定代理人  丙○○
訴訟代理人  丁○○
            乙○○
被      告  甲○○
上列當事人間請求清償借款事件，本院於民國97年3月26日言詞
辯論終結，茲判決如下：
    主      文
被告應給付原告新台幣壹佰壹拾壹萬伍仟陸佰肆拾肆元，及其中
新台幣壹佰壹拾萬伍仟伍佰壹拾柒元自民國九十六年十二月四日
起至清償日止，按年息百分之二十計算之利息。
訴訟費用新台幣壹萬貳仟零捌拾捌元由被告負擔。
    事實及理由
一、原告主張：
  (一)被告於民國94年6月28日向原告申請麥克現金卡，並簽立小
    額信用貸款契約，向原告借款新台幣（下同）120萬元，約
    定自借款生效日起至第3個月末日止，按固定利率即年息百
    分之3計付利息，自借款生效日起滿3個月之翌日起，按原告
    公告基準利率加碼百分之4.569計付利息，嗣後隨原告基準
    利率機動計付利息，延滯期間則以年息百分20計付利息，每
    動用乙筆借款時應給付100元之帳戶管理費。
  (二)被告迄96年10月26日應還款日為止，尚積欠原告本金1,105,
    517元，及自96年10月27日起至96年11月20日止，按年息百
    分之8.775計算之利息，及自96年11月21日起至96年12月4日
    止，按年息百分之8.844計算之利息，合計10,127元，並自
    96年12月4日起至清償日止，按年息百分之20計算之利息。
    雖經催告，但未獲置理。
  (三)依前揭小額信用貸款契約第13條第9項（支付命令聲請狀誤
    載為第9條）約定，前開借款不依約償還本金或利息時，則
    視為全部到期，應一次全部清償。爰依消費借貸之法律關係
    ，請求被告應給付原告如主文第一項所示本金及利息等語。
二、被告辯稱：
  (一)被告固有向原告借款120萬元，前3個月利息按照固定利率即
    年息百分之3計付，3個月以後按機動利率即年息百分之4～
    百分之5計算，並簽立麥克現金卡申請書。但被告不知延滯
    期間之利息須按照年息百分之20計付，原告亦未告知。
  (二)被告已按月攤還本息共20期，每期18,000元，本金應僅剩約
    100萬元。
  (三)被告名下無財產，待業中，目前無力清償，故請求駁回原告
    之訴等語。
三、原告主張前開事實，業據原告提出被告不否認其為真正之麥
    克現金卡申請書影本、信用貸款契約暨約定書影本、貸還款
    項目查詢、貸還款歷史查詢、大麥克基準利率變動表等件為
    證，核屬相符。被告雖以前詞置辯，惟依前開信用貸款契約
    暨約定書第5、6條約定，已詳載前述分段計息標準及延滯期
    間之利率，被告復於該約定下方簽名欄親筆簽名，表示同意
    之意旨；又被告辯稱本件未清償本金僅餘100萬元，未據被
    告舉證以實其說。是以，被告前開所辯，顯係臨訟推卸之詞
    ，尚難採信。準此，堪信原告主張為真實。
四、從而，原告本於消費借貸之法律關係，請求被告給付原告如
    主文第一項所示本金及利息，為有理由，應予准許。
五、訴訟費用負擔之依據：民事訴訟法第78條。
中    華    民    國    97    年    4    月     9    日
                  民事第一庭    法  官  陳正禧
上正本係照原本作成。
如對本判決上訴，須於收受判決後20日內向本院提出上訴狀。
中    華    民    國    97    年    4    月     9    日
                                書記官  蕭美鈴


司法院資訊處製作；財團法人民間司法改革基金會備份。
